臺灣臺南地方法院刑事判決　　　　　　　　　　　　　九十一年度交訴字第三一號
　　公　訴　人　臺灣台南地方法院檢察署檢察官
　　被　　　告　丙○○
　　選任辯護人　單文程律師
右列被告因公共危險等案件，經檢察官提起公訴（九十年度偵字第一四四六九號），
本院判決如左：
    主  文
丙○○駕駛動力交通工具肇事，致人傷而逃逸，處有期徒刑陸月，如易科罰金，以參
佰元折算壹日。
被訴過失重傷害部分公訴不受理。
    事  實
一、丙○○於民國九十年十二月七日（起訴書誤載為二月七日）二十三時十分許，駕
    駛車號８Ｓ─２７５６號自小客車，沿台南縣佳里鎮○○路由北往南方向行駛，
    途經光復路與新生路之設有閃光紅燈號誌交岔路口時，本應注意汽車行駛時，駕
    駛人應注意車前狀況，並隨時採取必要之安全措施及汽車行駛至交岔路口，其行
    進、轉彎，應遵守燈光號誌之指示，且閃光紅燈表示停車再開，車輛應減速接近
    ，先停止於交岔路口前，讓幹道車優先通行後認為安全時，方得續行，而依當時
    情形，客觀上又無不能注意之情事，其能注意竟疏於注意其行向號誌為閃光紅燈
    及車前狀況，未減速慢行作隨時停車之準備仍高速急馳，適乙○○（七十一年一
    月十九日生）騎駛車號ＪＴＩ─９５３號重機車沿新生路由西向東行駛而至，丙○○煞避不及致其自小客車右前車身與乙○○之機車車頭發生碰撞，造成乙○○
    人車倒地受有脾破裂之重傷害（過失傷害部分業據撤回告訴，詳後述）。詎丙○○肇事後竟未下車察看，反而逕自加速逃逸，適為巡邏之警車經過發現而自後追
    趕，終於同日二十三時十五分許，在台南縣佳里鎮○○路三九七─一號前將丙○○所駕駛之前開自小客車攔獲，並予逮捕。
二、案經乙○○及其法定代理人甲○○訴由台南縣警察局佳里分局報請臺灣台南地方
    法院檢察署檢察官偵查起訴。
    理  由
一、訊據被告丙○○固不否認有於右開時、地駕車與乙○○之機車發生碰撞之事實，
    惟矢口否認有何肇事逃逸犯行，辯稱：伊當時只知道車子有被擦撞晃動一下，並
    不知道有撞到人，是之後被警車攔下後才知道發生車禍，其並未肇事逃逸云云。
    惟查，被告丙○○如何於右開時、地駕駛前揭自小客車與告訴人乙○○之機車發
    生碰撞車禍，且在肇事後未下車察看反而逕自離去等情，業據被告丙○○於警訊
    中供稱：「（問：妳於何時？何地？駕駛何種交通工具？與何人發生交通事故？
    ）我於二十三時十分許，在佳里鎮○○路與光復路口，駕駛自小客８Ｓ─２７５
    ６號，北向南直行，在路口與乙部機車發生交通事故逃逸，因此我不知道與何種
    機車與何人發生事故」、「（問：警方於事故現場遺留乙部重機車ＪＴＩ─９５
    ３號，車頭全毀及乙名傷患乙○○．．．．．．，是否與妳發生交通事故的人、
    車？）是的」、「（問：事故發生時，妳為何逃逸？有無下車查看？）事故發生
    後，我原本想下車查看情況，但因我先生在車內向我說應該沒有什麼事情後，我
    就駕駛８Ｓ─２７５６號駛離現場，沒有下車察看」等語綦詳（見警訊筆錄第一
    頁反面至第二頁），並有台南縣警察局道路交通事故調查報告表一紙、現場照片
    六幀及告訴人乙○○所受前揭傷害之奇美醫學中心診斷證明書影本一紙在卷可資
    佐證。而觀諸卷附現場相片之車損情形，被告之自小客車係右前車身車體凹陷且
    前保險桿右側脫落，而告訴人乙○○之機車則係車頭全毀，足見車禍當時二車相
    撞擊之力道甚大，則被告就其駕車有與人發生相撞車禍之事實顯難諉為不知，況
    被告迭於警、偵訊及本院審訊時均自承：知道其所駕之車輛有與人發生碰撞等語
    ，是由被告明知其已與人發生嚴重撞擊車禍仍未下車察看救護傷者，反而逕自加
    速逃逸迄被見狀沿途追趕之警方攔獲等情以觀，其所為顯係駕車肇事逃逸之舉，
    且有肇事逃逸之意圖至明。是被告丙○○前開所辯，要係卸責之詞，不足採信。
    從而本件事證已臻明確，被告犯行足堪認定。
二、核被告丙○○所為，係犯刑法第一百八十五條之四之駕車肇事逃逸罪。爰審酌被
    告犯罪之動機、目的、手段，其生活狀況、智識程度，與本件犯罪所生之危險、
    損害、被害人傷勢之輕重，及被告犯罪後未能坦承犯行，難見悔意，惟念其犯後
    態度尚稱良好且已與告訴人達成和解並賠償損失等一切情狀，量處如主文所示之
    刑，並諭知易科罰金之折算標準，以資懲儆。
三、公訴意旨另認被告前開行為，尚涉有刑法第二百八十四條第一項後段之過失重傷
    害罪嫌等語。按告訴乃論之罪，告訴人於第一審辯論終結前得撤回其告訴，又告
    訴經撤回者，應諭知不受理之判決，刑事訴訟法第二百三十八條第一項、第三百
    零三條第三款分別定有明文。查本件告訴人乙○○、甲○○告訴被告過失傷害案
    件部分，起訴書認係觸犯刑法第二百八十四條第一項後段之過失重傷害罪，依同
    法第二百八十七條之規定，須告訴乃論。茲據告訴人乙○○、甲○○撤回告訴，
    依照首開說明，本件就過失重傷害部分應為不受理之諭知，併此敘明。
據上論斷，應依刑事訴訟法第二百九十九條第一項前段、第三百零三條第三款，刑法
第一百八十五條之四、第四十一條第一項前段，罰金罰鍰提高標準條例第二條，判決
如主文。
本案經檢察官葉耿旭到庭執行職務。
中      華      民      國      九十一      年     五    月    十六     日
                                      臺灣臺南地方法院交通法庭
                                          法  官  張  瑛  宗
右正本證明與原本無異。
如不服本判決，應於判決送達後十日內，向本院提出上訴狀。
                                          書記官  陳  志  德
中      華      民      國      九十一      年     五    月    十六     日
附錄本案論罪科刑法條：
中華民國刑法第一百八十五條之四
駕駛動力交通工具肇事，致人死傷而逃逸者，處六月以上五年以下有期徒刑。
